【裁判字號】    98,台上,6750
【裁判日期】    981112
【裁判案由】    違反槍砲彈藥刀械管制條例
【裁判全文】
最高法院刑事判決            九十八年度台上字第六七五０號
上  訴  人  台灣高等法院高雄分院檢察署檢察官
被      告  甲○○
上列上訴人因被告違反槍砲彈藥刀械管制條例案件，不服台灣高
等法院高雄分院中華民國九十六年八月十七日第二審判決（九十
六年度上訴字第一二八二號，起訴案號：台灣高雄地方法院檢察
署九十五年度偵字第二六五九一號），提起上訴，本院判決如下
：
    主  文
上訴駁回。
    理  由
按刑事訴訟法第三百七十七條規定：上訴於第三審法院，非以判
決違背法令為理由不得為之；是提起第三審上訴，應以原判決違
背法令為理由，係屬法定要件；如果上訴理由書狀並未依據卷內
訴訟資料具體指摘原判決不適用何種法則或如何適用不當，或所
指摘原判決違法情事顯與法律規定得為第三審上訴理由之違法情
形不相適合時，均應認其上訴為違背法律上之程式，予以駁回。
本件原判決以公訴意旨略以：被告甲○○有其理由欄一所載之檢
察官起訴之犯行，因認被告涉犯修正前槍砲彈藥刀械管制條例第
十一條第四項之未經許可持有可發射子彈具有殺傷力之改造手槍
罪及同條例第十三條第四項之未經許可持有槍砲之主要組成零件
罪嫌。惟經審理結果，認不能證明被告犯罪，因而撤銷第一審論
處被告未經許可，持有可發射子彈具有殺傷力之改造手槍之判決
，改判諭知被告無罪，已詳敘其認定所憑之證據及認定之理由；
自形式上觀察，原判決並無違背法令之情形。上訴人之上訴意旨
略稱：(一)依李茂裕於其違反槍砲彈藥刀械管制條例案件之警詢筆
錄，當時警方並未提到該案係由被告檢舉，不能因李茂裕當時供
稱在其住處查獲之槍枝係被告交付，且被告尚持有其他槍枝，即
認李茂裕當時已確認係被告檢舉，並進而反咬被告持有槍枝。原
判決此部分之認定違背證據法則。(二)證人即警員郭文賢於第一審
係證稱李茂裕有提到被告可能將槍枝放在騎樓、花圃、機車腳踏
板等處，並未提到「鞋櫃」，原判決於理由內竟以李茂裕「直指
騎樓鞋櫃底下為可能藏放地點」，而認本件在被告住處騎樓鞋櫃
下查獲槍枝，顯係李茂裕故意栽贓，所為認定與卷內資料不符，
有判決理由矛盾之違誤。(三)被告曾在民國九十二年五月間在道路
上公然拉開手槍滑套示威，而經台灣高雄地方法院檢察署檢察官
為不起訴處分在案，另被告於九十三年九月二十三日上午亦交付
一支手槍予李茂裕，又李茂裕於第一審亦證稱被告曾於「小白」
家拿一支改造好之槍要賣等語，被告亦不否認，但辯稱那係道具
槍，可見李茂裕指證被告平日可能藏有槍枝並非虛偽，不能遽認
本案全屬李茂裕栽贓，原判決採證有違背證據法則之違法等語。
惟查：（一）依卷內資料，被告於九十三年九月二十三日交付玩
具手槍予李茂裕供作交換毒品之用，而同日下午警方即持搜索票
至李茂裕住處查獲其持有毒品及槍械，當時李茂裕不在場，嗣李
茂裕於同月二十六日前往警局接受詢問時供稱，扣得之改造手槍
係被告所交付，被告及李茂裕均以違反槍砲彈藥刀械管制條例起
訴，而李茂裕於該案件第一審法院審理中供稱其被查獲之改造玩
具槍枝非被告寄放，被告係寄放一支90玩具手槍（不具殺傷力）
，先前會說是被告所交付，是因為被告交付該90玩具手槍後當天
下午警察就來，伊懷疑是被告栽贓等語，被告乃經判決無罪確定
在案，此有台灣高雄地方法院九十四年度訴字第一五八二號判決
書在卷，原判決於理由內據以認定李茂裕在上開案件警詢時即已
懷疑係被告檢舉而懷恨在心（原判決正本第六頁），此部分之認
定，與卷內資料並無不合，難謂違法。（二）原判決於理由欄以
李茂裕於警詢即懷疑係被告檢舉其持有槍枝而懷恨在心，而李茂
裕於上開違反槍砲彈藥刀械管制條例案件之警詢中除供稱在其住
處查獲之改造手槍係被告交付外，並供稱被告尚持有槍枝，可能
藏放在騎樓、花圃、機車腳踏板等處，有李茂裕之警詢筆錄可稽
，另證人郭文賢於聲請至被告住處搜索時，在偵查報告上載：「
甲○○並已將該把手槍，外出時藏於該車之腳踏板內（有改造過
），回家後時而藏於房間床下或騎樓下鞋櫃內或於家後花圃（經
查證有鞋櫃及花圃）」，又於第一審證稱係依李茂裕提供之情資
前往搜索被告住處而扣得本案之槍枝，顯然警方早在搜索前即握
有槍枝可能藏放在騎樓下之鞋櫃處之情資，雖郭文賢於第一審證
稱李茂裕僅告知可能藏放在騎樓，並未指稱係放在騎樓之鞋櫃底
下，但原判決依上開偵查報告上載有：「騎樓下鞋櫃」，而被告
住家騎樓係開放式，僅放有一鞋櫃，因而於理由欄說明李茂裕係
「直指騎樓鞋櫃底下」為可能藏放地點，此係原判決綜合調查結
果及卷內證據資料所為之判斷，難認有與卷內資料不合之矛盾。
況上開偵查報告又載：「於本月六日北部不良份子南下，交乙把
槍枝作『樣本』給甲○○寄藏，準備供買槍之人觀看用」（九十
三年度警聲搜字第一五七八號卷第二頁），另郭文賢於第一審亦
證稱：「我們去被告家勘查後，確定是被告的住處，之後我再向
李茂裕問情資，李茂裕才說可能藏放的地點。而且還提供九十三
年十月六日北部有不良份子南下，準備要買槍的情資」、「沒有
發現被告有出入持有手槍的情形，亦未看到有特殊可疑情形，只
看到與李茂裕所述相符之鞋櫃旁之花圃及查到被告有改造槍彈不
起訴之前科」等語（第一審卷第五十一頁、第五十四頁），而郭
文賢於翌日（九十三年十月七日）前往搜索，輕易在騎樓鞋櫃底
下查獲改造手槍，而被告住處騎樓係開放式空間，任何人均可能
經過，乃認扣案之槍枝非被告所持有藏放，乃為被告有利之認定
，原判決採證並無違背證據法則。（三）被告曾於九十二年五月
間在道路上公然拉開手槍滑套示威被查獲，另於九十三年九月二
十三日上午交付一支玩具手槍予李茂裕，但上開二槍枝均經鑑定
並無殺傷力，被告乃分別經檢察官為不起訴處分及第一審法院為
無罪判決確定，此有台灣高雄地方法院檢察署九十二年度偵字第
一一二五九號不起訴處分書及台灣高雄地方法院九十四年度訴字
第一五八二號判決書可稽，上開二事件自不能為被告不利之認定
。至被告縱曾向他人出示槍枝要賣，但其已供稱係道具槍，否認
持有改造手槍，此亦難以此推翻原判決依前開證據所為有利被告
之認定。綜上，上訴意旨(一)(二)(三)係就原審採證認事之適法職權行
使及原判決已說明之事項，暨就與認定犯罪成立無關之細節，單
純為事實上之爭執，殊非適法之第三審上訴理由。應認上訴人之
上訴違背法律上之程式，予以駁回。又本件是否為李茂裕栽贓，
原判決理由所為此部分之說明，並不影響其為被告有利之認定，
附此敘明。
據上論結，應依刑事訴訟法第三百九十五條前段，判決如主文。
中    華    民    國  九十八  年   十一   月   十二   日
                      最高法院刑事第七庭
                          審判長法官  林  永  茂
                                法官  吳  昆  仁
                                法官  蘇  振  堂
                                法官  蕭  仰  歸
                                法官  林  立  華
      本件正本證明與原本無異
                                      書  記  官
中    華    民    國  九十八  年   十一   月   十九   日
                                                      V


司法院資訊處製作；財團法人民間司法改革基金會備份。
